【裁判字號】    98,上更(一),189
【裁判日期】    980709
【裁判案由】    偽造文書等
【裁判全文】
臺灣高等法院刑事判決             98年度上更(一)字第189號
上  訴  人
即  被  告  乙○○
                      樓
上列上訴人因偽造文書等案件，不服臺灣板橋地方法院94年度訴
字第88號中華民國94年4月20日第一審判決（起訴案號：臺灣板
橋地方法院檢察署93年度偵緝字第1152號），提起上訴，經判決
後，由最高法院發回更審，本院判決如下：
    主  文
原判決撤銷。
乙○○行使偽造公文書，足以生損害於公眾及他人，處有期徒刑
壹年肆月，減為有期徒刑捌月。偽造之甲○○86年度綜合所得總
額為612,600元之財政部臺灣省北區國稅局綜合所得稅稅額證明
書壹紙、「財政部臺灣省北區國稅局三重分局『88.6.22』綜合
所得稅納稅證明專用章」之橢圓形條戳章壹枚，均沒收。
    事  實
一、緣甲○○（另案經原審以90年度訴字第1746號判決無罪，上
    訴後，本院以92年上訴字第990號駁回檢察官上訴確定）因
    需款孔急，欲向銀行貸款，然其本身信用額度不足，難以貸
    得所需款項，嗣於民國88年6月間，經友人戊○○介紹結識
    乙○○，乙○○即向甲○○佯稱其與另一名年籍不詳成年男
    子「許上人」（音譯）與銀行襄理或是經理關係良好，可以
    代為申辦甲○○所需款項，惟需支付傭金即貸得款項之一至
    二成作為報酬，甲○○因而交付其國民身份證、在職證明及
    保證人陳東州之國民身份證影本予乙○○，乙○○因貪圖獲
    利，為謀向銀行貸得甲○○所要求之新臺幣（下同）60萬元
    ，明知甲○○於86年度年所得僅185,600元，並缺乏還款之
    資力，竟基於偽造公文書及意圖為自己不法所有之犯意，先
    於不詳時間、地點，偽造「財政部臺灣省北區國稅局三重分
    局『88.6.22』綜合所得稅納稅證明專用章」之橢圓形條戳
    章一枚後，進而持該枚條戳章蓋用印文而偽造載有甲○○於
    86年度綜合所得總額為612,600元（應繳納稅額8,393元）等
    不實事項之財政部臺灣省北區國稅局綜合所得稅稅額證明書
    公文書後，委託不知情、真實姓名年籍不詳之成年男子「許
    上人」，於88年6月24日持前開偽造之公文書，前往位在臺
    北縣板橋市○○路198號之中華商業銀行板橋分行（下稱中
    華銀行），佯以甲○○於86年度有612,600元之收入，代甲○○向該行申請小額信用貸款600,000元，足生損害中華銀
    行對於客戶貸款信用審核之正確性、財政部臺灣省北區國稅
    局對於稅籍管理之正確性及甲○○。幸經中華銀行承辦員丁○○於核貸過程中發覺有異，查悉上情而未得逞。
二、案經臺灣板橋地方法院函請臺灣板橋地方法院檢察署檢察官
    偵查後聲請以簡易判決處刑，經原審認為不得逕以簡易判決
    處刑，改依通常程序審理。
    理  由
壹、證據能力有無之判斷：
    本件認定事實所引用之本件卷內所有卷證資料（包含人證與
    文書證據、物證等證據），並無證據證明係公務員違背法定
    程序所取得；而檢察官、被告對本院提示之卷證，亦均表示
    同意作為證據等語在卷（見本院卷第44頁反面至第45頁），
    且卷內之文書證據及證人於審判外之陳述，亦無刑事訴訟法
    第159條之4之顯有不可信之情況與不得作為證據之情形，且
    被告未曾提及檢察官在偵查時，有任何不法取供之情形，且
    客觀上並無顯不可信之情況。綜上，依刑事訴訟法第159條
    至159條之5之規定，本件認定事實所引用之本件卷證所有證
    據（包含人證與文書證據、物證等證據），均有證據能力，
    合先敘明。
貳、實體方面：
一、訊據上訴人即被告乙○○矢口否認有何前揭犯行，於原審辯
    稱：伊對起訴事實均不知情，當時只是丙○○來找伊說要幫
    甲○○辦貸款，丙○○表示聽說伊有認識銀行，跟銀行熟，
    可以幫忙辦貸款，伊當時也很納悶，怎麼會有這樣的一個人
    來找伊，就說必須要準備身分證、扣繳憑單、存款證明、工
    作資料，伊才介紹許上人給他們認識，並告訴丙○○他們要
    找許上人辦貸款要準備扣繳憑單、在職證明等個人資料，就
    像銀行辦貸款一樣。後來丙○○就和許上人自己去聯絡，後
    來聽說貸款沒有辦下來，丙○○他們還打電話來罵伊說介紹
    什麼許先生根本不行。後來丙○○他們就自己去辦貸款，伊
    從此就沒有再和他們聯絡，嗣於本院審理時改稱：事實上丙○○是將甲○○貸款資料拿到伊在林森北路、南京東路口樓
    上的上班地點交給伊，表示許先生會來拿取。後來許先生當
    天也來拿走那些資料，伊並未代填甲○○貸款資料，也未偽
    造該財政部臺灣省北區國稅局綜合所得稅稅額證明書，伊不
    知丙○○交付之資料事後變成偽造之文書云云。經查：
  (一)甲○○於88年6月間，因需款孔急，乃透過友人戊○○認識
    被告後，委由被告以甲○○名義向中華銀行申辦貸款600,00
    0元，申辦時向該銀行提出偽造之財政部臺灣省北區國稅局
    86年度綜合所得稅稅額證明書乙份（其上所載納稅義務人為
    甲○○，所得總額為612,600元），待貸得款項後，再由被
    告從中抽取傭金。詎中華銀行經審核後，發覺該綜合所得稅
    稅額證明書有異，經向稅捐稽徵處查詢後知悉該向中華銀行
    提出之甲○○財政部臺灣省北區國稅局86年度綜合所得稅稅
    額證明書及其上之「財政部臺灣省北區國稅局三重分局『88
    .6.22 』綜合所得稅納稅證明專用章」之橢圓形條戳章一枚
    ，均係屬偽造，乃未予核貸並將所有文件退還等情，業據證
    人丙○○、證人即中華銀行承辦本件甲○○貸款人員丁○○
    於臺灣板橋地方法院90年度訴字第1746號甲○○被訴偽造文
    書等案件中（下稱臺灣板橋地方法院90年度訴字第1746號案
    件）、偵查、原審及本院前審審理時；證人即甲○○友人戊○○於臺灣板橋地方法院90年度訴字第1746號案件及原審審
    理時分別到庭證述甚明（見偵緝字第1152號卷第51頁至第53
    頁、第74頁至第75頁、第87頁、原審卷第55頁至第62頁、第
    94頁至第97頁、本院上訴卷第55頁至第56頁、第132頁至第
    135頁），並有卷附財政部臺灣省北區國稅局87年7月16日北
    區國稅監字第8807079號函及所附偽造之86年度綜合所得稅
    稅額證明書影本、綜合所得稅各類所得資料查詢報表、財政
    部臺灣省北區國稅局綜合所得稅稅額證明書樣張各1件及財
    政部臺灣省北區國稅局政風室88年7月28日（88）北區國稅
    政第880299號、88年7月3日北區國稅三重徵第88225698號函
    及所附與該局三重稽徵所章戳樣式3枚可資佐證（見偵緝字
    第1152號卷第78頁至第84頁、本院上訴卷第25頁），堪信為
    真實。被告辯稱伊沒為幫甲○○辦理上開貸款云云，自無可
    採。雖被告又辯稱伊是透過丙○○介紹而認識甲○○，本件
    甲○○貸款資料亦係丙○○放在伊處，由許上人前來拿取云
    云；且證人戊○○於臺灣板橋地方法院90年度訴字第1746號
    案件中亦證稱丙○○與被告早就認識，有在幫被告跑件等語
    （見偵緝字第1152號卷第53頁），惟均為證人丙○○所否認
    ，且查證人戊○○嗣於原審審理時詳細證稱：伊是在88年間
    ，因為在朋友小龍天母的家打麻將而認識被告，當時被告有
    在幫人家辦理貸款，只要人家把身分證正本或影本交給她，
    她就有辦法辦，伊看過被告接洽此類事情，所以伊從小認識
    的朋友甲○○在87、88年間要辦貸款，伊就介紹被告與甲○○認識，她跟甲○○說伊與中華銀行等關係很好，可以辦貸
    款，甲○○就將身分證正本或影本交給被告等語（見原審卷
    第61頁），核與證人丙○○於偵查、原審及本院前審審理時
    證稱甲○○係透過戊○○介紹認識被告等語相符（見偵緝字
    第1152號卷第74頁、原審卷第94頁、本院上訴卷第132頁）
    ，足徵甲○○係由證人戊○○介紹認識被告，進而委由被告
    辦理本件貸款，而非證人丙○○無訛。而被告於偵查中先是
    辯稱伊不認識甲○○、丙○○（見偵緝字第1152號卷第44頁
    ），嗣後始改稱伊見過丙○○，但為何見面不記得（見偵緝
    字第1152號卷第75頁），之後於原審、本院前審及本院審理
    時則改稱係丙○○介紹伊與甲○○認識云云，前後所述非一
    ，自難採取。是被告辯稱伊是由丙○○介紹認識甲○○，本
    件甲○○貸款資料係丙○○放在伊處，再由許上人前來拿取
    云云，尚無可信。又被告為甲○○辦理本件貸款，係透過許
    上人向中華銀行送件（詳後述），並非丙○○，故丙○○之
    前是否曾幫被告跑件，核與本案無涉，故證人戊○○前揭關
    於丙○○有幫被告向銀行送件之證詞，縱係屬實，亦不影響
    本案結果。又依前開證人戊○○所述，伊是88年才認識被告
    ，且甲○○又係透過伊介紹認識被告，顯見甲○○應係88年
    間委託被告辦理本件貸款；而證人丙○○亦於93年9月29日
    偵查中證稱伊是於5、6年前認識被告，當時甲○○要辦理5
    、60  萬元貸款等語（見偵緝字第1152號卷第74頁），益徵
    甲○○係約於88年間委由被告辦理本件貸款；又本件偽造之
    財政部台灣省北區國稅局綜合所得稅稅額證明書乙份雖係86
    年度之綜合所得稅稅額，惟此證明書係於88月6月22日申請
    ，亦據該證明書記載甚明，況86年間之綜合所得稅亦係於次
    年即87年後始開始申報，而不可能於86年間申報，故甲○○
    應係如戊○○、丙○○所述，係於88年6月間委由被告申辦
    本件貸款，而非86年間。
  (二)又依證人丙○○於偵查、原審及本院前審所述：許先生（指
    許上人）是被告友人，他是在中央信託局作保險的，被告之
    前有將此案交予許先生向中華銀行辦理貸款，但遭退件；伊
    後來透過一位龍代書與許先生見面之後，才知道被告把甲○○的貸款案所需的文件拿給許先生送件；伊有見過許上人，
    是被告幫甲○○辦理貸款失敗後，透過一位龍代書約許先生
    出來，當場許上人才知道被告交給他的資料是偽造的，不是
    甲○○自己提供的貸款資料，甲○○辦理貸款時，只有將工
    作證明、身分證交給被告，後來被告就將資料交給許先生去
    辦理，並不是許先生將資料交給被告等語（見偵緝字第1152
    號卷第75頁、原審卷第95頁、本院上訴卷第133頁、第135頁
    ）。再參以證人丁○○於臺灣板橋地方法院90年度訴字第17
    46號案件、原審及本院前審審理時所述：本件甲○○貸款案
    是一位男性來辦理的；甲○○的貸款案是許上人一個人來辦
    理；許上人拿來辦理的，許上人的名片是中央信託局等語（
    見偵緝字第1152號卷第87頁、原審卷第56頁、本院上訴卷第
    55頁至第56頁）。可知被告受甲○○委託辦理本件貸款後，
    又委由許上人向中華銀行提出貸款申請，被告及甲○○均未
    到中華銀行。被告辯稱伊沒有委由許上人去中華銀行辦理本
    件甲○○貸款云云，自無可信。而許上人所持以辦理本件貸
    款之甲○○資料係被告所交付，且許上人事前並不知上開財
    政部臺灣省北區國稅局綜合所得稅稅額證明書係屬偽造一節
    ，亦據證人丙○○於原審及本院前審審理時證稱：甲○○本
    件貸款案被退件後，由龍代書聯絡許上人，伊才知道被告是
    將甲○○的貸款案交給許上人去做，許上人有告知甲○○，
    因為有些文件是假的，所以才被退件，而依當時顯示的情形
    就是那些文件都是被告拿給許上人的；甲○○本件貸款案被
    退件後，透過龍代書聯絡，伊與被告、甲○○夫妻、許上人
    、龍代書都在場時，許上人當場才知道被告交給他的東西是
    偽造的資料，不是甲○○自己提供的貸款資料，伊有聽到甲○○與被告的對話，才知道甲○○只有將工作證明、身份證
    交給被告，扣繳憑單是被告提供的等語在卷（見原審卷第95
    頁、本院上訴卷第133頁、第135頁）。再參以被告亦不否認
    伊認識許上人，並有將甲○○辦理貸款資料交予許上人（見
    偵緝字第1152號卷第75頁至第76頁、原審卷第27頁、第63頁
    、第98頁、本院上訴卷第29頁至第30頁、第117頁至第118頁
    、第137頁、第162頁、第163頁、本院卷第44頁反面、第85
    頁）。足徵證人丙○○所述，該名許上人之成年男子係在本
    件甲○○貸款遭退件後，始知前開甲○○86年度綜合所得總
    額為612,600元之財政部臺灣省北區國稅局綜合所得稅稅額
    證明書為偽造不實之證件，應屬非虛。而甲○○委由被告辦
    理本件貸款時，僅交付工作證明及國民身分證，亦已據證人
    丙○○證述如前，並經證人戊○○於原審審理時證稱：伊曾
    見過被告與人接洽辦理貸款，所以知道被告幫人家辦貸款的
    方式是只要交付身份證正本或影本，被告就有辦法辦；伊介
    紹被告與甲○○認識後，甲○○只有交國民身份證給被告，
    讓被告去辦理本件貸款等語明確（見原審卷第60頁、第61頁
    ）；又被告亦自承知悉辦理銀行貸款需準備扣繳憑單、在職
    證明等個人資料（見原審卷第27頁、第63頁、第98頁），竟
    僅向甲○○收取國民身份證及工作證明，即表示可代為申辦
    ，已非無疑。況甲○○知悉本件貸款係因有偽造資料而被退
    件，有埋怨被告，被告也有向甲○○夫妻道歉之情，亦據證
    人丙○○於原審及本院前審審理時證述甚明（見原審卷第95
    頁、本院上訴卷第132頁、第135頁）。顯見甲○○亦不知被
    告辦理本件貸款所使用之所得稅證明書係屬偽造，此亦據臺
    灣板橋地方法院90年度易字第1746號、本院92年度上訴字第
    990號甲○○被訴偽造文書等案件查明後，為相同之認定，
    而判決甲○○無罪，有該等刑事裁判書及本院被告全國前案
    紀錄表各1件附卷可稽。上開偽造之財政部臺灣省北區國稅
    局綜合所得稅稅額證明書等資料，既係被告承辦甲○○本件
    貸款事宜而交付不知情之許上人，並由許上人提出於中華銀
    行，是本件上開偽造之甲○○名義之於86年度綜合所得總額
    為612,600元之財政部臺灣省北區國稅局綜合所得稅稅額證
    明書、「財政部臺灣省北區國稅局三重分局『88.6.22』綜
    合所得稅納稅證明專用章」之橢圓形條戳章等，應係被告為
    謀取甲○○本件貸款之報酬而偽造無訛。
  (三)雖被告乙○○於本院前審審理時辯稱該甲○○之稅額證明書
    係許上人與丁○○勾串籌組之詐欺集團所為云云，然為證人
    丁○○所堅決否認，而本院前審亦依被告乙○○之聲請向中
    央信託局股份有限公司查詢結果，並無許上人，有該公司人
    事室公函在卷可稽（本院上訴卷第84頁），是以被告乙○○
    所稱之「許上人」、「許先生」年籍不詳，無從傳訊到庭，
    被告乙○○所辯該稅額證明書係許上人所偽造云云，亦無從
    證明，尚難援為被告乙○○有利之認定，自未能認定其是否
    與被告具有犯意聯絡、行為分擔，仍應依前揭證據所示，認
    定其不知情，附此敘明。是被告乙○○明知甲○○欠缺還款
    資力，無從自行依正常管道向銀行申辦貸款，竟要求高額佣
    金後，僅收取國民身份證、工作證明即代為申辦貸款，嗣後
    以偽造之財政部臺灣省北區國稅局綜合所得稅稅額證明書充
    為不實之財力證明，並提交於中華銀行申辦貸款而行使，顯
    有以此偽造資料致該行於核貸過程中，就甲○○之還款能力
    陷於錯誤而給付金錢之詐欺犯意，亦可認定。綜上各情，參
    互以觀，被告乙○○前揭所辯，無非事後飾卸之詞，無從採
    信，本件事證明確，被告犯行已堪認定。至於被告雖聲請本
    院再傳訊證人甲○○、許上人到庭，然許上人無從傳喚，已
    如前述，而證人甲○○部分，經本院合法傳喚、拘提，均因
    住居所不明，而無從傳訊到庭，惟本件事證已臻明確，是本
    院認為已無傳喚之必要；又證人戊○○部分，前已於原審到
    庭作證，就何人介紹甲○○認識被告，所述與證人丙○○並
    無扞挌，且被告亦於本院準備程序中捨棄傳喚（見本院卷第
    45頁），本院亦認已無必要傳喚，均附此敘明。
二、被告於行為後，刑法業於94年2月2日修正公布，95年7月1日
    起施行。按「行為後法律有變更者，適用行為時之法律，但
    行為後之法律有利於行為人者，適用最有利於行為人之法律
    」，修正後刑法第2條第1項定有明文。此條規定係規範行為
    後法律變更所生新舊法比較適用之準據法，本身尚無新舊法
    比較之問題，於新法施行後，應一律適用新法第2條第1項之
    規定，為「從舊從輕」之比較，先予敘明，再按本次法律變
    更，比較時應就罪刑有關之共犯、未遂犯、想像競合犯、牽
    連犯、連續犯、結合犯，以及累犯加重、自首減輕暨其他法
    定加減原因（如身分加減）與加減例等一切情形，綜其全部
    罪刑之結果而為比較（最高法院95年5月23日95年度第8次刑
    事庭會議決議參照）。茲就本件新舊法比較結果敘述如下：
    1.關於罰金刑，刑法分則編各罪所定罰金刑之貨幣單位原為
      銀元，修正前刑法第33條第5 款規定：「罰金：一元（銀
      元）以上」，而依罰金罰鍰提高標準條例規定，就72 年6
      月26日前修正之刑法部分條文罰金數額提高2 至10倍，其
      後修正者則不提高倍數，並依現行法規所定貨幣單位折算
      新臺幣條例規定，以銀元1元折算新臺幣3元。修正後刑法
      第33條第5款規定：「罰金：新臺幣1千元以上，以百元計
      算之」，刑法第33條第5 款所定罰金貨幣單位經修正為新
      臺幣後，刑法分則各罪所定罰金刑之貨幣單位亦應配合修
      正為新臺幣，為使刑法分則編各罪所定罰金之最高數額與
      刑法修正前趨於一致，乃增訂刑法施行法第1條之1：「中
      華民國94年1月7日刑法修正施行後，刑法分則編所定罰金
      之貨幣單位為新臺幣。94年1月7日刑法修正時，刑法分則
      編未修正之條文定有罰金者，自94年1月7日刑法修正施行
      後，就其所定數額提高為30倍。但72年6月26日至94年1月
      7日新增或修正之條文，就其所定數額提高為3倍」。從而
      ，刑法分則編各罪所定罰金刑之最高數額，於上開規定修
      正後並無不同，惟修正後刑法第33條第5 款所定罰金刑最
      低數額，較之修正前提高，自以修正前刑法第33條第5款
      規定有利於被告。
    2.被告行為後，刑法第55條之規定，亦於94年1月7日修正，
      於同年2月2日公布，並於95年7月1日施行，而將該法條刪
      除其中有關牽連犯之規定，就有關想像競合犯之規定並無
      刪修，經比較新舊法結果，在牽連犯方面，自以舊法較有
      利於被告。
    3.刑法關於未遂犯之規定，亦於94年1月7日修正，於同年2
      月2日公布，並於95年7月1日施行，修正前刑法第26條前
      段未遂規定，於修正後，改列於刑法第25條第2項後段，
      但關於未遂犯得按既遂犯之刑減輕之規定，新舊法並無不
      同，於本案不生影響。
    4.綜此，依整體比較之結果，依修正後刑法第2條第1項前段
      之規定，適用行為時之舊法處斷。
三、核被告乙○○所為，係犯刑法第216條、211條之行使偽造公
    文書罪及同法第339條第1項、第3項之詐欺取財未遂罪。其
    偽造「財政部臺灣省北區國稅局三重分局『88.6.22』綜合
    所得稅納稅證明專用章」之橢圓形條戳章、印文之行為，係
    偽造財政部臺灣省北區國稅局綜合所得稅稅額證明書之階段
    行為，又偽造該公文書後持以行使，其偽造之低度行為，復
    為行使之高度行為所吸收，均不另論罪。公訴人雖未就被告
    乙○○偽造「財政部臺灣省北區國稅局三重分局『88.6.22
    』綜合所得稅納稅證明專用章」之橢圓形條戳章一枚之犯行
    予以起訴，惟此部分與其被訴偽造公文書部分，有階段行為
    之裁判上一罪關係，本院自得併予審理。又被告所犯行使偽
    造公文書及詐欺取財未遂犯行，係利用不知情之「許上人」
    為前揭犯行，為間接正犯。又被告所犯行使偽造公文書及詐
    欺取財未遂罪間，有方法結果之牽連關係，為牽連犯，應依
    修正前刑法第55條規定，從一重之行使偽造公文書罪處斷。
四、原審以被告乙○○罪證明確予以論罪科刑，固非無見，惟查
    ：有罪判決書所記載之犯罪事實，為論罪科刑適用法律之基
    礎，故凡於適用法律有關之重要事項，必須詳加認定，明確
    記載，然後於理由內敘明犯罪事實所憑之證據及理由，始足
    為適用法律之依據。倘理由內已加說明，而事實欄無此記載
    ，則理由失其依據，為理由矛盾；且被告行為後，刑法第55
    條、未遂犯之規定，亦於94年1月7日修正，於同年2月2日公
    布，並於95年7月1日施行，原判決未及為新舊法比較。均構
    成撤銷之原因。原判決於理由內以上訴人即被告乙○○偽造
    「財政部臺灣省北區國稅局三重分局綜合所得稅納稅證明專
    用章」橢圓形條戳印章，係偽造財政部臺灣省北區國稅局綜
    合所得稅稅額證明書之階段行為，又偽造該公文書後持以行
    使，其偽造之低度行為，復為行使之高度行為所吸收，均不
    另論罪等情，惟事實欄僅記載被告乙○○偽造載有甲○○於
    86年度綜合所得總額為612,600元等不實事項之財政部臺灣
    省北區國稅局綜合所得稅稅額證明書，對於被告乙○○偽造
    該枚「財政部臺灣省北區國稅局三重分局綜合所得稅納稅證
    明專用章」橢圓形條戳印章，並未於事實欄明白認定，就檢
    察官起訴書內亦未就被告乙○○偽造「財政部臺灣省北區國
    稅局三重分局綜合所得稅納稅證明專用章」橢圓形條戳印章
    之犯行予以起訴，原審亦未說明何以得併予審理，均有為判
    決理由矛盾及理由不備之違誤，被告乙○○上訴意旨仍執前
    詞否認犯罪固無可採，惟原判決既有違誤，本院仍應予以撤
    銷改判，爰審酌被告為貪得不當佣金，竟不惜以身試法，以
    偽造公文書欲向銀行詐取貸款，對社會金融交易安全及秩序
    危害甚深，犯後猶未坦承犯行，且其前曾因詐欺案件，經臺
    灣臺北地方法院於88年5月20日判處有期徒刑4月，經本院於
    同年7月22日撤銷改判為有期徒刑2月，嗣後因逃匿未到案執
    行而遭通緝，於89年5月始到案執行，在同年7月5日執行完
    畢出監，有本院被告全國前案紀錄表在卷可稽，於本件雖未
    構成累犯，然益證其仍無悛悔，兼衡其犯罪之動機、目的、
    手段、生活狀況、智識程度、所生危害及所得利益等一切情
    狀，量處如主文第二項所示之刑。又中華民國九十六年罪犯
    減刑條例已於96年7月16日施行，本件被告犯罪時間在中華
    民國96年4月24日以前，合於減刑條件，爰依中華民國九十
    六年罪犯減刑條例第2條第1項第3款規定減刑二分之一。
五、本件偽造之「財政部臺灣省北區國稅局三重分局『88.6.22
    』綜合所得稅納稅證明專用章」之橢圓形條戳章一枚，雖未
    扣案，然並無證據證明業經滅失，應依刑法第219條予以宣
    告沒收。至於偽造甲○○於86年度綜合所得總額為612,600
    元等不實事項之財政部臺灣省北區國稅局綜合所得稅稅額證
    明書公文書一紙（包括其上有偽造之「財政部臺灣省北區國
    稅局三重分局綜合所得稅納稅證明專用章」橢圓形條戳印文
    1 枚），為被告所偽造，應係其所有，供犯罪所用之物，雖
    未扣案，然無積極證據證明業已滅失，應依刑法第38條第1
    項第2款之規定沒收之（按刑法第38條有關沒收之規定亦經
    修正，惟沒收為從刑，從刑附屬於主刑，除法律有特別規定
    者外，依主刑所適用之法律，本件主刑部分即宣告刑所據以
    決定之罪、刑法律既適用修正前刑法之規定，沒收部分自應
    從之）。
據上論斷，應依刑事訴訟法第369條第1項前段、第364條、第299
條第1項前段，刑法第2條第1項前段、第216條、第211條、第339
條第1項、第3項、第219條、修正前刑法第55條、第26條前段、
第38條第1項第2款，修正前罰金罰鍰提高標準條例第1條，中華
民國九十六年罪犯減刑條例第第2條第1項第3款、第7條，判決如
主文。
本案經檢察官王清杰到庭執行職務。
中    華    民    國    98    年    7     月     9    日
                  刑事第二十二庭審判長法  官  何菁莪
                                      法  官  江振義
                                      法  官  李麗珠
以上正本證明與原本無異。
如不服本判決，應於收受送達後10日內向本院提出上訴書狀，其
未敘述上訴之理由者並得於提起上訴後10日內向本院補提理由書
（均須按他造當事人之人數附繕本）「切勿逕送上級法院」。
                                      書記官  陳禹任
中    華    民    國    98    年    7     月    13    日
附錄：本案論罪科刑法條全文
刑法第211條
偽造、變造公文書，足以生損害於公眾或他人者，處1年以上7年
以下有期徒刑。
刑法第216條
行使第210條至第215條之文書者，依偽造、變造文書或登載不實
事項或使登載不實事項之規定處斷。
刑法第339條
意圖為自己或第三人不法之所有，以詐術使人將本人或第三人之
物交付者，處5年以下有期徒刑、拘役或科或併科1千元以下罰金
。
以前項方法得財產上不法之利益或使第三人得之者，亦同。
前二項之未遂犯罰之。


司法院資訊處製作；財團法人民間司法改革基金會備份。
